臺灣桃園地方法院刑事判決　　　　　　　　　　　　　九十三年度訴字第四五一號
　　公　訴　人　臺灣桃園地方法院檢察署檢察官
　　被　　　告　甲○○
　　指定辯護人　本院公設辯護人　戊○○
右列被告因毒品案件，經檢察官提起公訴（九十三年度偵字第一四四九號），本院判
決如左︰
    主  文
甲○○共同運輸第一級毒品，處無期徒刑，褫奪公權終身。扣案如附表所示之第一級
毒品海洛因均沒收銷燬之；毒品包裝袋（保險套）合計貳拾參只均沒收。
    事  實
一、丁○○係立國託運行負責人（另案由本院九十三年度重訴字第一四號審理中），
    甲○○係該行之聯結車司機，因丁○○所經營之託運行遭倒債新臺幣三百餘萬元
    ，而積欠甲○○數月薪資未付，丁○○為開拓財源，遂於民國九十三年一月十二
    日許，在桃園縣大園鄉○○路○段二百三十五號立國託運行內，邀約甲○○共同
    赴泰國運輸毒品返臺牟利，甲○○亦因財務狀況窘困而允諾。惟丁○○期能獲取
    更多不法所得，復再邀約甲○○之同居女友丙○○（另案由本院九十三年度訴字
    第三○四號審理中）、陳春長（丁○○之連襟，另案由本院九十三年度訴字第三
    ○二號審理中）及己○○（丁○○之友人，另案由本院九十三年度訴字第二七○
    號審理中）共同赴泰國旅遊，所需機票及住宿費用，概由丁○○負擔，五人隨即
    於九十三年一月十四日上午九時三十分許，搭乘中華航空ＣＩ六九三號班機前往
    泰國曼谷，抵達泰國曼谷後，丁○○即單獨離去並向不詳姓名年籍之泰國人洽購
    毒品海洛因，於九十三年一月十七日晚間，丁○○電告甲○○等四人隔日至泰、
    緬邊界之清萊會合，是甲○○等四人即於翌日（即九十三年一月十八日）下午一
    、二時許，至清萊約定投宿之飯店與丁○○會合，丁○○即於是日晚間在上開飯
    店內，向陳文賢等四人言明，須以海洛因塞入肛門之方式，運輸毒品返臺，所得
    利益由丁○○先行取回購買海洛因及上述各人往返泰國與在泰國花費之兩倍金額
    後，餘額則由五人視夾帶海洛因之數量平均分配，陳文賢等四人允諾後，丁○○
    、陳文賢、丙○○、陳春長及己○○即共同基於私運第一級毒品海洛因之犯意聯
    絡，於翌日（即九十三年一月十九日）上午十時許，在泰國清萊上開飯店房間內
    ，各自將丁○○交付已經以保險套包裝好之海洛因，塞入自己之肛門內（上述五
    人分別塞入以保險套包裝之海洛因的數量如附表所示），並於同日中午搭乘泰國
    國內班機返回曼谷，再轉乘中華航空ＣＩ六九六號班機於同日晚間十時四十五分
    許返抵桃園中正國際機場，而共同私運管制進出口物品之第一級毒品海洛因進入
    國內。嗣於中正國際機場第一航廈入境時，遭法務部調查局、高雄港務警察局等
    單位組成之專案小組持臺灣桃園地方法院檢察署檢察官出具之鑑定許可書，協同
    丁○○、陳文賢、丙○○、陳春長及己○○等五人至桃園敏盛醫院大園分院作Ｘ
    光檢查與診斷，發現上開各人下腸道有異物，經施以灌腸及瀉藥口服後，各自於
    附表所示之時間排出如附表所示以保險套包裝之海洛因顆粒，因而查獲本案，並
    扣得如附表所示之海洛因及丁○○所有供本件運輸海洛因所用之包裝袋（保險套
    ）二十三只。
二、案經法務部調查局桃園縣調查站移送臺灣桃園地方法院檢察署檢察官偵查起訴。
    理  由
一、右揭犯罪事實，業據被告甲○○於警詢及偵審時坦承不諱，核與另案被告丁○○
    、丙○○、陳春長及己○○等人於警詢、偵審時之供述大致相符，此部分業經本
    院調閱上述九十三年重訴字第一四號、九十三年度訴字第三○四號、九十三年度
    訴字第三○二號、九十三年度訴字第二七○號卷核閱屬實，並有上開各卷之影印
    卷宗附卷可稽，而被告甲○○與丁○○、丙○○、陳春長及己○○等人共同搭機
    出入境之日期，復有旅客入出境記錄查詢二紙在卷可佐（見偵卷第一一、一二頁
    ），另被告甲○○與丁○○、丙○○、陳春長及己○○於入境時，經法務部調查
    局等單位組成之專案小組持臺灣桃園地方法院檢察署檢察官出具之鑑定許可書解
    送至桃園敏盛醫院大園分院作Ｘ光檢查與診斷，發現上開各人下腸道有異物，經
    施以灌腸及瀉藥口服後，各自排解出如附表所示以保險套包裝之白粉顆粒一節，
    亦有鑑定許可書、桃園敏盛醫院大園分院出具之診斷證明書及扣押筆錄等件附卷
    可按，而上開由被告甲○○與丁○○、丙○○、陳春長及己○○所排出以保險套
    包裝之白粉顆粒，嗣經送鑑後，確含如附表所示海洛因之成分，亦有法務部調查
    局九十三年二月十六日調科壹字第○八○○○七三三九號、000000000
    號、000000000號、000000000號、000000000號鑑
    定通知書五紙在卷足憑（見偵卷第四四頁、本院卷第三三頁、二五頁背面、三○
    頁、三六頁），足認被告甲○○前開自白與事實相符，堪以採信。是本件事證明
    確，被告甲○○前開犯行，洵堪認定。
二、查海洛因係毒品危害防制條例第二條第一項第一款規定之第一級毒品；並為行政
    院依懲治走私條例第二條第四項授權訂定之管制物品項目及其數額甲項第四項規
    定之毒品，屬管制進出口之物品。被告甲○○將附表所示之五顆海洛因以塞入肛
    門之方式運輸入境，係犯毒品危害防制條例第四條第一項運輸第一級毒品罪及懲
    治走私條例第二條第一項之私運管制物品罪。被告甲○○持有海洛因之低度行為
    ，應為運輸之高度行為所吸收，不另論罪。又被告甲○○就前開犯行，與丁○○
    、丙○○、陳春長及己○○具有犯意聯絡及行為分擔，為共同正犯（起訴書雖僅
    載明被告甲○○與丁○○具有共同正犯之關係，然其餘共犯丙○○、陳春長及己○○業經公訴檢察官於本院審理時陳明擴張共犯之範圍及於上開三人，併此敘明
    ）。再被告甲○○以一行為同時觸犯上開二罪名，為想像競合犯，依刑法第五十
    五條之規定，應從重之運輸第一級毒品罪處斷。爰審酌被告甲○○平日之素行、
    犯罪動機、目的、運輸毒品數量非少，所生危害甚大及其犯後態度等一切情狀，
    量處如主文所示之刑，並諭知褫奪公權終身。至於扣案如附表所示之海洛因，乃
    為被告甲○○與共犯丁○○、丙○○、陳春長及己○○共同運輸之第一級毒品，
    均應依毒品危害條例第十八條第一項前段之規定沒收銷燬之；另扣案如附表所示
    之包裝袋（保險套），既為共犯丁○○交付予被告甲○○及共犯丙○○、陳春長
    、己○○，自為共犯丁○○所有，且係供本件運輸毒品所用之物，亦應依毒品危
    害防制條例第十九條第一項規定宣告沒收，併此敘明。
三、另臺灣高雄地方法院檢察署檢察官移送併案部分（九十三年度偵字第八一五○號
    ），乃係與前開查獲之法務部調查局共同組成專案小組之高雄港務警察局另行移
    送至臺灣高雄地方法院檢察署之相同案件，經查與前揭論罪科刑部分，為相同之
    犯罪事實，附此敘明。
據上論斷，應依刑事訴訟法第二百九十九條第一項前段，毒品危害防制條例第四條第
一項、第十八條第一項前段、第十九條第一項，懲治走私條例第二項第一項、第十一
條，刑法第十一條、第二十八條、第五十五條、第三十七條第一項，判決如主文。
本案經檢察官林秀敏到庭執行職務。
中      華      民      國      九十三      年     六     月     一     日
                                  臺灣桃園地方法院刑事第八庭
                                      審判長法  官    林恆吉
                                            法  官    陳彥宏
                    法  官    吳為平
右正本證明與原本無異。
如不服本判決書應於送達後十日內向本院提出上訴狀。
                                            書記官    賴朱梅
中      華      民      國      九十三      年     六     月     三     日
附錄論罪科刑法條：
毒品危害防制條例第四條第一項
製造、運輸、販賣第一級毒品者，處死刑或無期徒刑；處無期徒刑者，得
併科新臺幣一千萬元以下罰金。
懲治走私條例第二條第一項
私運管制物品進口、出口逾公告數額者，處七年以下有期徒刑，得併科新
臺幣三百萬元以下罰金。
附表
   ┌──────┬───────────┬─────────┬─────?
   │姓      名  │塞入肛門海洛因之顆粒及│包裝袋之數量及重量│   查獲時間
   │            │數量                  │                  │（海洛因排?
   │            │                      │                  │  間）
   ├──────┼───────────┼─────────┼─────?
   │            │三顆，合計淨重七四．六│三只，合計四．五六│九十三年一?
   │丁  ○  ○  │四公克，純度八五．六八│公克。            │日下午五時?
   │            │％，純質淨重六三．九五│                  │許。
   │            │公克。                │                  │
   ├──────┼───────────┼─────────┼─────?
   │            │五顆，合計淨重一二二．│五只，合計四．五六│九十三年一?
   │甲  ○  ○  │五公克，純度八五．六八│公克。            │日上午十時?
   │            │％，純質淨重一○四．九│                  │許。
   │            │六公克。              │                  │
   ├──────┼───────────┼─────────┼─────?
   │            │四顆，合計淨重九九．○│四只，合計四．○四│九十三年一?
   │丙  ○  ○  │三公克，純度八五．六八│公克。            │日凌晨一時?
   │            │％，純質淨重八四．八五│                  │許。
   │            │公克。                │                  │
   ├──────┼───────────┼─────────┼─────?
   │            │六顆，合計淨重一四四．│六只，合計四．五七│九十三年一?
   │乙  ○  ○  │二四公克，純度八五．六│公克。            │日凌晨零時?
   │            │八％，純質淨重一二三．│                  │許。
   │            │五八公克。            │                  │
   ├──────┼───────────┼─────────┼─────?
   │            │五顆，合計淨重一二二．│五只，合計四．五八│九十三年一?
   │己  ○  ○  │一一公克，純度八五．六│公克。     │日凌晨三時?
   │            │八％，純質淨重一○四．│                  │許。
   │            │六二公克。            │                  │
   └──────┴───────────┴─────────┴───── 
